【裁判字號】    90,訴,286
【裁判日期】    900530
【裁判案由】    誣告
【裁判全文】
台灣台中地方法院刑事判決                            九十年度訴字第二八六號
    公  訴  人  台灣台中地方法院檢察署檢察官
    被      告  丁○○
右列被告因誣告案件，經檢察官提起公訴（八十八年度偵字第２３６５４號），本院
判決如左：
    主      文
丁○○無罪。
    理      由
一、公訴意旨如附件起訴書所載。
二、公訴意旨認被告丁○○犯有刑法第一百六十九條之誣告罪，係以告訴人戊○○之
    指訴及證人即告訴人之兄長己○○、兄嫂李古秋月與警員庚○○等人之證述為依
    據，且以被告告訴本件告訴人戊○○與其兄長己○○共同犯傷害罪，關於戊○○
    部分，業經法院判決戊○○無罪確定在案為憑。
三、訊據被告丁○○則堅決否認有誣告犯行，辯稱戊○○確實與其兄長己○○，於八
    十七年四月一日晚間十一時許，在被告之住處共同毆打被告。起先是己○○和其
    太太一起來叫門，被告打開大門讓己○○夫妻進入被告家中庭院，隨即將庭院之
    大門合上，當時戊○○並未隨同進入，其後被告因和己○○起爭執，己○○即手
    持磚塊要打被告，被告見狀也拿起磚塊與己○○對峙。因被告體格不比己○○差
    ，己○○無法毆打被告。但隨後戊○○從門外翻越庭院大門進入庭院，並從後抱
    住被告，渠等兄弟才有機會共同毆打被告。己○○、戊○○兄弟毆打被告之時，
    被告之妻打電話報警，在警員未到場之前，住於附近之被告親戚乙○○、甲○○
    、丙○○曾趕到被告家中，應有看到戊○○，雖然其等不知戊○○其人，但當時
    被告家中庭院內之外人，除己○○之外還有一位男子，該男子就是戊○○。戊○○是在警員抵達之前溜出被告家庭院，躲進其與己○○所開之車內，所以警員到
    達時，沒有看見戊○○在被告家之庭院內。
四、查證人即承辦本件之警員庚○○，雖證稱其接獲報案之後趕抵被告家中之時，沒
    有看見戊○○在被告家中庭院之內，而在被告家大門外之汽車內；又證人乙○○
    、丙○○、甲○○等人，亦證稱其等當晚並未到被告家中，故不知戊○○是否有
    到被告家中和其兄長己○○共同毆打被告。然查戊○○及己○○兄弟，於本院審
    理時，皆供稱當日只有己○○與己○○之妻進入被告家中，戊○○係搭其兄己○○所駕駛之汽車隨同前往，但戊○○自始至終不曾下車，其等於抵達被告家附近
    時，就將汽車停在被告家大門外隔一條大馬路遠之處云云。惟本院於九十年五月
    十五日赴現場勘驗，戊○○、己○○二人所述停車之地點雖屬一致，但該處與被
    告住處之大門間，係西濱快速公路高架部份之下方，也當道路使用，相隔約有六
    十公尺左右，被告家庭院外之大門高有一點六公尺圍牆高有二點二公尺，若大門
    關閉，則被告從庭院內無法看見門外之情形，此有本院訊問筆錄及被告住處之圍
    牆大門照片附卷（偵查卷）可稽。而戊○○、己○○兄弟，乃於八十七年四月一
    日晚間十一時許到被告住處，時間已甚晚而天色已甚暗，且戊○○供稱當時汽車
    所停之位置，沒有燈光，其一直在車內休息等候不曾下車，直到警員從車上將其
    叫下之後才和被告見面。苟真如此，則被告應無從知悉戊○○前來且人在車上。
    然查警員庚○○是接獲報案抵達被告家之後，因被告告稱己○○之弟戊○○也一
    起毆打被告，戊○○已先離開跑到其等所駕駛之車上，庚○○始將戊○○自車內
    叫出。若戊○○當時不曾進入被告家中，未與其兄共同毆打被告，而於警員到達
    之前先行離開而至汽車之內，被告如何知悉戊○○人在距離被告家門外約六十公
    尺之汽車之內？是戊○○當日晚上應有與其兄己○○進入被告家中，否則被告應
    無從知悉當時戊○○人在被告家門外之汽車之內。依上所述，被告所為辯解，應
    堪採信。雖然證人余起南、乙○○、甲○○三人，皆證稱當日晚上不曾到被告家
    中，也不知道被告與李氏兄弟發生糾紛之事，應係不願捲入增加證人自己之困擾
    所致。又戊○○為被告告訴傷害之案件，雖經法院判決無罪確定，然該案件係因
    被告丁○○未能提出更為明確之證據供法院調查，且原法院未能調查發現被告丁○○知悉戊○○當時人在車上及其所述為真實之理由，而認無積極之證據可認定
    戊○○有共同傷害之犯行，始為無罪之判決。上述事實及理由既經本院調查敘明
    ，自無從與原審法院為相同之認定，宜於敘明。
五、查被告丁○○告訴戊○○與其兄長己○○共同傷害，僅因無確切之證據可為證明
    ，並非所訴之內容全屬虛構不實，既經論述如上，被告應無誣告之犯行，至堪認
    定。本院不能證明被告犯罪，自應諭之被告無罪。
據上論斷，應依刑事訴訟法第三百零一條第一項，判決如主文。
中      華      民      國      九十    年     五      月    三十      日
         台灣台中地方法院刑事第七庭
                                    法  官    李添興
右正本證明與原本無異。
如不服本判決，應於判決送達後十日內，向本院提出上訴狀（須附繕本）。
                                    書記官
中      華      民      國      九十    年      五      月   三十       日


司法院資訊處製作；財團法人民間司法改革基金會備份。
